臺灣高等法院刑事裁定
109年度聲再字第264號
再審聲請人
即受判決人  洪承斌




上列再審聲請人即受判決人因毒品危害防制條例案件，對於本院
108年度上訴字第2893號，中華民國109年1月9日第二審確定判決
（臺灣新北地方法院108年度訴字第232號，起訴案號：臺灣新北
地方檢察署107年度偵字第29284號），聲請再審，本院裁定如下
：
    主  文
再審之聲請駁回。 
    理  由
一、再審聲請意旨略以：再審聲請人即受判決人洪承斌（下稱被
    告）於民國107年間起即積極配合新北市政府警察局中和分
    局偵查隊追查毒品上游來源並擔任線人，多次自主調查，持
    續將上游集團之車號、交易時間地點及交易方式等資訊提供
    警方，使該分局偵查隊因其間接協力得鎖定特定毒品上游並
    加以查緝，合於毒品危害防制條例第17條第1項之規定，應
    減輕或免除其刑。本件係於本院108年度上訴字第2893號判
    決（下稱原確定判決）確定後始生被告協助破獲毒品上游之
    新事實，足認有刑事訴訟法第420條第1項第6款應受輕於原
    確定判決罪名之判決之事由，爰聲請再審云云，
二、按有罪之判決確定後，因發現新事實或新證據，單獨或與先
    前之證據綜合判斷，足認受有罪判決之人應受無罪、免訴、
    免刑或輕於原判決所認罪名之判決者，為受判決人之利益，
    得聲請再審，刑事訴訟法第420條第1項第6款定有明文。而
    此所謂「免刑」，指必要及絕對「免除其刑」之規定而言，
    如屬任意或相對免除其刑之規定者，則不在此列。又上開條
    款之條文所指「輕於原判決所認罪名」，係指與原確定判決
    所認罪名相較，其法定刑較輕之相異罪名而言。至於同一罪
    名之有無加減刑罰之原因者，僅足影響科刑範圍而罪質不變
    ，即與「罪名」無關，非屬上述條款所指「輕於原判決所認
    罪名」，自不得據以聲請再審（最高法院108年度台抗字第4
    52號裁定意旨參照）。
三、本院經合法通知被告到庭陳述意見，被告並未到庭。經查：
　㈠原確定判決係依憑被告之自白，證人即在場人郭姵妏、洪靖
    諠於警詢、偵查時互核大致相符之證言，及臺灣新北地方法
    院107年度聲搜字第1374 號搜索票、自願受搜索同意書、搜
    索扣押筆錄、扣押物品目錄表、扣押物品收據、現場及扣押
    物照片、扣案帳冊內頁照片、被告所持行動電話門號之勘驗
    照片等證據資料，及原確定判決附表編號1至52所載扣案之
    第二、三、四級毒品，編號53至65、67至69所載之扣案物品
    可佐，上開扣案毒品經鑑定分別含有第二、三、四級毒品成
    分，亦有法務部調查局濫用藥物實驗室107年10月15日調科
    壹字第10723025510號鑑定書、臺北榮民總醫院107年11月14
    日北榮毒鑑字第C0000000號毒品成分鑑定書、內政部警政署
    刑事警察局107年12月6日刑鑑字第1070092854號鑑定書等件
    為憑，足認被告自白與事實相符，因認被告係犯毒品危害防
    制條例第4條第6項、第2項、第3項、第4項之販賣第二、三
    、四級毒品未遂等罪，理由中已詳予說明得心證之理由，復
    說明本件不符合毒品危害防制條例第17條第1項減輕或免除
    其刑之規定。經核原確定判決採證與經驗法則、論理法則並
    無違背，其認事用法妥適，亦無判決理由欠備之違法情形。
　㈡被告固提出其手機通訊軟體對話內容截圖（聲證二），主張
    其有提供毒品上源之相關訊息使警方進而查緝，符合毒品危
    害防制條例第17條第1項之規定，而具再審事由云云。惟按
    毒品危害防制條例第17條第1項所規定「供出毒品來源，因
    而查獲其他正犯或共犯者」，係就同一罪名刑度之減輕或免
    除，僅關科刑範圍而已，其罪名並未變更，且非法定必應免
    除其刑之狀況。被告於原確定判決審理時即曾辯稱有供出毒
    品來源，然其所稱之來源僅有綽號，被告復自承該人已因警
    方動作太大而跑掉，足認並無「因而查獲」之狀況，而無從
    依毒品危害防制條例第17條第1 項予以減輕或免除其刑，業
    經原確定判決認定明確（見原確定判決理由欄貳、二、㈤）
    ；上開聲證二所示對話內容截圖，不僅無從辨識被告之對話
    對象、對話日期，形式上已無從認與本案販賣毒品未遂犯行
    相關，況依前開說明，毒品危害防制條例第17條第1項之減
    刑規定，並未變更罪名，亦非法定應免除其刑事由，是該聲
    證二所示內容，客觀上並不足以影響被告罪名，且亦無應受
    免刑判決之情形，與刑事訴訟法第420條第1項第6款所定再
    審要件不符。被告以發現聲證二之新事實、新證據，主張具
    毒品危害防制條例第17條第1項之減輕或免除其刑事由，據
    以聲請再審，自非有據。
四、從而，本件再審聲請，為無理由，應予駁回。
五、應依刑事訴訟法第434條第1項，裁定如主文。
中　　華　　民　　國　　109 　年　　7 　　月　　31　　日
                  刑事第二十二庭審判長法　官  洪于智
                                      法　官  陳銘壎
                                      法　官  汪怡君
以上正本證明與原本無異。
如不服本裁定，應於收受送達後五日內向本院提出抗告狀。
                                      書記官  賴怡孜
中　　華　　民　　國　　109 　年　　8 　　月　　3 　　日